臺灣苗栗地方法院刑事判決　　　　　　　　94年度訴字第18號
公　訴　人　臺灣苗栗地方法院檢察署檢察官
被　　　告　丁○○
　　　　　　　　　　　號
指定辯護人　本院公設辯護人己○○
上列被告因強盜等案件，經檢察官提起公訴（93年度偵字第4408
號、93年度偵字第4593號），本院判決如下：
    主  文
丁○○共同竊盜，累犯，處有期徒刑拾月；又攜帶兇器竊盜，因
脫免逮捕，而當場施以強暴未遂，累犯，處有期徒刑參年捌月；
扣案之斧頭壹支、汽油桶壹個及汽油管壹條均沒收。應執行有期
徒刑肆年肆月；扣案之斧頭壹支、汽油桶壹個及汽油管壹條均沒
收。
    事  實
一、丁○○素行不佳，有贓物、偽造文書、竊盜、違反毒品危害
    防制條例等多項前科紀錄，期間曾於民國（下同）88年6 月
    24日，因偽造文書案件，經本院判處有期徒刑3 月，於88年
    7 月24日判決確定，並於89年1月3日執行完畢。
二、丁○○猶不知悔改，與丙○○（已經本院先行審結）共同意
    圖為自己不法之所有，並基於犯意之聯絡，於93年11月19日
    凌晨6 時許，由丁○○駕駛其所有車牌號碼OE－3757號自用
    小客車搭載丙○○，至苗栗縣竹南鎮科學園區○○○路台灣
    微影二期工地前，從圍籬之破洞處進入工地內，徒手竊取「
    暐翔國際工程股份有限公司」所有之長約50公尺，價值約新
    台幣3 萬元之電纜線1 綑，得手後搬上該部自用小客車內，
    碰巧看見內政部警政署保安警察第二總隊第一大隊第三中隊
    之巡邏警車前來，丙○○、丁○○立即將已搬上車之電纜線
    丟棄在路旁，並棄車逃逸，經警方調閱工地附近之監視器畫
    面，乃通知車主丁○○到案說明，丁○○於是向警方坦承與
    友人丙○○共同行竊。
三、丁○○復意圖為自己不法之所有，於93年12月23日晚上11時
    20分許，駕駛其所有上開車號OE－3757號自用小客車，攜帶
    在客觀上足供兇器使用之斧頭1 支、汽油桶1 個及汽油管1
    條，前往苗栗縣苗栗市恭敬里12鄰華岡86號甲○○住處前，
    將車停在甲○○所有車牌號碼AD－9635號自用小貨車旁，下
    車打開自用小貨車之油箱蓋，欲竊取油箱內之汽油，因油箱
    蓋掉落發出聲響，適為甲○○之子戊○○聽見，戊○○從鐵
    門之信箱口，看見丁○○正在竊取汽油，於是打開鐵門要逮
    捕丁○○，丁○○先蹲在小貨車旁邊，再衝上其所有自用小
    車內，企圖發動引擎逃逸，戊○○將丁○○拉下車，丁○○
    掙脫後又衝上車，詎丁○○為脫免逮捕竟當場施強暴，從車
    內拿起1 支斧頭朝戊○○砍下，戊○○見狀用左手擋住斧頭
    右手加以反擊，兩人拉扯之間戊○○為斧頭所劃到，因此受
    有左腕1 公分之撕裂傷（傷害部分戊○○表示不要提出告訴
    ），丁○○見無法逃逸始放下斧頭而被戊○○制伏，為隨後
    趕到之苗栗縣警察局苗栗分局南苗派出所員警所逮捕，警方
    除當場扣得丁○○行兇用之斧頭1 支外，另在地上扣得汽油
    管1 條，及在丁○○之車內右前座上扣得汽油桶1 個。
四、案經苗栗縣警察局苗栗分局報請臺灣苗栗地方法院檢察署檢
    察官偵查起訴。
    理  由
一、竊盜部分：
    訊據被告丁○○固坦承其有與丙○○於事實欄二之時、地，
    共同拿走電纜線之行為，然矢口否認有何竊盜之故意，辯稱
    ：伊以為電纜線是人家不要的云云。經查：被告丁○○確實
    有與被告丙○○共同竊取上開電纜線之犯行，業據被告丁○○於警詢時及檢察官偵查中供認不諱，核與被告丙○○供述
    之情節大致相符，而被告丁○○與丙○○所竊取之電纜線1
    綑，係被害人公司「暐翔國際工程股份有限公司」所有，且
    電纜線之外觀不會使人誤認為係丟棄不要的乙節，亦據證人
    即該公司職員乙○○於警詢時陳述屬實，並於94年4 月28日
    到院接受交互詰問時證述明確，足見被告丁○○翻異前供，
    無非事後卸責之詞，自難採信。至警方在竊盜之現場及被告
    丁○○所駕駛之上開車號OE－3757號自用小客車內，均未發
    現有證人乙○○所稱之油壓剪之類工具，且證人乙○○亦向
    本院證述：被告利用油壓剪竊取電纜線是其猜測等語，因此
    既無證據證明被告丁○○是使用工具竊取電纜線，自應認其
    係徒手竊取。此外，復有證人乙○○領回電纜線所出具之贓
    證物認領保管單1 紙、現場照片5 幀、車籍作業系統－查詢
    認可資料1 紙（參見93年度偵字第4408號偵查卷第36頁至第
    40頁）在卷足資佐，事證明確，被告丁○○此部分之竊盜犯
    行，洵堪認定，應依法論科。
二、加重準強盜未遂部分：
    訊據被告丁○○固坦承有於事實欄三之時、地竊取汽油之行
    為，然矢口否認有何施強暴之行為，辯稱：伊沒有拿斧頭砍
    被害人戊○○，伊不知道戊○○是如何受傷的云云。經查：
（一）被告丁○○竊取甲○○所有車牌號碼AD－9635號自用小貨
      車內之汽油未得手，即被甲○○之子戊○○發覺，被告丁○○為脫免逮捕，竟持斧頭砍戊○○乙節，業據證人戊○○於警詢時陳稱：「我因在家裡客廳看電視，聽見門外有
      鐵蓋掉落聲音，我就在鐵門小窗口向外觀察，就看到一名
      手上拿1 油管，我發現可疑就先呼叫一聲，該名男子就拔
      腿跑，我就迅速開門追出去，該男子就跑到他所有之自小
      車旁，開駕駛座車門坐入駕駛座要離去時，他車門未關，
      我上前抓他的衣服並用腳踹他，後來他就用右手拿1 把斧
      頭，隨即砍過來，我就用左手抵住斧頭的把柄，後來我就
      拉住斧頭把柄及他的衣服把他拉出來車外，就在車外扭打
      奪下他的斧頭，並叫他不要走，後來巡守隊及警方就來了
      。」˙˙˙「我媽媽所有之AD－9635號小貨車油箱蓋，被
      竊嫌打開丟在地上，其他無損失。」、「（問：你是否有
      受傷？傷勢如何？有無診斷書？）有受傷，左手腕遭丁○○的斧頭劃傷1 公分撕裂傷。有診斷書˙˙˙。」等語屬
      實（參見93年度偵字第4593號偵查卷第25頁、第26頁）；
      復於94年4 月28日到院接受交互詰問時證述：「（問：93
      年10月23日晚上發生何事情？）我在客廳看電視，屋外傳
      來貨車油箱蓋掉在地上的聲音，我隨即開門出去看，看到
      一個人蹲在貨車旁邊，就是油箱蓋的位置，他企圖逃跑，
      我追上去，從他車上拉下，就發生一連串的打鬥。」、「
      （問：你看到你們家貨車油箱蓋在哪裡？）花盆裡面。」
      、「（問：有無看到被告丟油箱蓋？）沒有，我聽到聲音
      。我是在屋內信箱口觀察5 分鐘左右。」、「（問：你有
      無看到被告拿汽油管、汽油桶？）那時還沒有。」、「（
      問：是否知道你們家的汽油被偷？）沒有被偷。」、「（
      問：你出門後的情形？）從出門後，被告看到我企圖逃跑
      ，並衝上車，企圖發動引擎逃跑，我開他車門，把方向盤
      打死，拉他下車，在車外我還攻擊他，第二次他又衝上車
      ，在座位旁隨手拿起斧頭，他人坐在車內向車外的我砍過
      來，我用左手擋住斧頭，右手攻擊，隨後他就放開斧頭，
      後來我就制止他在貨車旁不准動，隨後我母親下來，並請
      她報警，之後警方就到現場，把被告帶到派出所去。」、
      「（問：被告一開始逃跑，你要拉他下車做什麼？）他已
      經把油箱蓋打開，又要逃跑，我當場把他抓下來。」、「
      （問：你要把他抓下來，是要交給警察？）對。」、「（
      問：你在派出所時，有說被告車門沒有關上，你才上前抓
      他，踹他？）第一次他衝上車，車門還沒有關上，被我拖
      下來。」、「（問：你的手如何受傷？）不算是被告傷害
      我，是在搶奪過程中，無意間刮傷的。」、「（問：確定
      被告有用斧頭要砍你？）確定。」、「（問：要砍你嗎？
      ）那時空間不是很大，用右手砍我，不確定要砍哪裡。」
      、「（問：你剛提到貨車裡面沒有油？）是，貨車是我在
      開的，車子可以發動，但無法抽出來。因為車子設計為防
      盜油孔。」、「（問：防盜油孔是什麼，為什麼抽不出來
      ？）油要接近二分之一以上才會抽的出來，二分之一以下
      抽不出來，因為二分之一有隔著一層防爆片。」、「（問
      ：你從信箱口往外看，被告當時拿什麼東西？）沒有。」
      、「（問：當時有無油桶、塑膠管？）沒有。」、「（問
      ：可以確定被告沒有偷到油？）確定。」、「（問：你出
      來嚇阻他，他就跑上車？）對。」、「（問：你第一次過
      去把他拉下來，有踹他？）在上車之前就有踹他，要阻止
      他逃跑。」、「（問：當時他有無反抗？）他有躲。」、
      「（問：有無言語威脅你？）沒有。」、「（問：你踹他
      時，他有無跌倒？）沒有。」、「（問：踹他哪裡？）腹
      部。」、「（問：你在他後面，為何會踹到他腹部？）他
      有翻過來。」、「（問：被告上車要繞過你，因此會正面
      面對你？）對。」、「（問：接下來，被告還是上車？）
      是。」、「（問：被告在車上時，你有無攻擊他？）有，
      拳頭對他的臉。」、「（問：這時候，被告有無對你反抗
      ？）稍微一些，用手阻擋。」、「（問：被告有無用言語
      威脅你？）沒有，只是叫我原諒他，過程中一直叫我原諒
      他，不要報警。」、「（問：這時，有無看到他車上有斧
      頭？）沒有。」、「（問：下車後有無攻擊他？）有，站
      著用拳頭攻擊他臉。」、「（問：有無打到？）有。」、
      「（問：幾下？）無法確定。」、「（問：後來呢？）他
      又企圖衝上車。」、「（問：當時你有無抓著他的衣服？
      ）有。」、「（問：當時你抓著他的衣服，他還是要衝上
      車？）是。」、「（問：換句話說，你過程中一直打他？
      ）對。」、「（問：他這時已拿起斧頭？）我不太確定，
      但應該是在右手邊排檔。」、「（問：被告右手用斧頭砍
      過來，你用左手擋？）是。」、「（問：被告用右手握著
      斧頭哪邊？）把柄，四分之三，接近斧頭刀片的位置。」
      、「（問：你用左手抓住，右手攻擊他的右手？）對。」
      、「（問：被告就把斧頭放開？）是。」、「（問：就這
      樣一個動作？）是。」、「（問：這樣，你的傷如何來？
      ）斧頭是彎的。」、「（問：你的傷是小的割傷？）是。
      」、「（問：就你所知，你看到的情形，被告為何把斧頭
      放開？）我不確定，可能是攻擊的關係，也可能是被告認
      為他跑不掉。」、「（問：被告沒有攻擊你，也沒有言語
      威脅你，被告會攻擊你，是否因為你打他？）可能是。」
      、「（問：你打他的力道大不大？）應該不大，我自認為
      還沒有用全力。」、「（問：你攻擊他的用意？）阻止他
      逃跑。」、「（問：你阻止他逃跑，一定要攻擊他嗎？）
      看到竊盜案發生，大部分都會先阻止。」、「（問：你認
      為不攻擊，可以抓的住他嗎？）抓不住。」、「（問：為
      什麼？）他體型比我壯碩。」、「（問：身高？）167 公
      分，65公斤。」、「（問：在派出所說看到男子手上拿油
      管，你現在說沒有，到底有沒有？）時間那麼久了，記不
      得了。」、「（問：你確定油箱蓋是被他打開的？）確定
      。」、「（問：第一階段你攻擊他，用手打他哪邊？）臉
      部。」、「（問：他做什麼動作？）抵擋。」、「（問：
      第二階段攻擊他哪邊？）也是臉部、手。」、「（問：你
      的目的就是要逮捕他？）是。」、「（問：被告用哪隻手
      拿斧頭？）右手。」、「（問：他砍下來時，被你抓住？
      ）是。」、「（問：如果你沒有抓住他的右手，會不會被
      他斧頭砍到？）會。」、「（問：他斧頭砍下來，是往你
      頭部、還是肩膀、腹部？）大約是胸部。」等語明確（參
      見本院94年4 月28日審判筆錄第15頁至第24頁）。從證人
      戊○○上開證詞以觀，可見被告丁○○為脫免逮捕，確實
      有持斧頭砍證人戊○○之強暴行為甚明。至證人戊○○在
      逮捕被告丁○○過程中，雖有先出手攻擊被告丁○○，然
      係因其身高僅167 公分，體重65公斤，而被告丁○○身高
      則有170 公分，體重有105 公斤，已據其二人向本院陳述
      甚明，顯然被告丁○○比證人戊○○壯碩許多，證人戊○○為逮捕準備逃逸之被告丁○○，使用相當手段乃不得不
      然，況被告丁○○亦未見其受有何傷害，足見證人戊○○
      之出手行為，應為法律所容許範圍內，被告丁○○自不得
      對其持斧頭砍向證人戊○○之行為主張正當防衛。
（二）另證人甲○○於警詢時陳稱：「於93年12月23日23時25分
      許，我兒子戊○○發現一名竊嫌正在竊取我們家自小貨車
      AD－9635號的汽油，被我兒子制伏後報警處理。」、「（
      問：警方帶回派出所之竊嫌丁○○˙˙˙是不是竊取妳們
      家自小貨車汽油之男子？）就是該名男子沒錯，他就是我
      兒子所制伏的嫌犯。」、「（問：妳兒子戊○○身上的傷
      是如何受傷？）聽我兒子所稱是與該嫌犯扭打時，該名嫌
      犯由車上拿出一把斧頭，我兒子為了搶下該嫌犯手中之斧
      頭，被嫌犯所劃傷左手的。」、「（問：妳有無目睹妳兒
      子制伏竊嫌經過情形？）沒有，是我聽見樓下有打架聲音
      ，我從樓上下來察看，我看見我兒子將該名竊嫌制伏，並
      叫我馬上報警處理。」等語明確（參見93年度偵字第4593
      號偵查卷第28頁、第29頁）。復於94年4 月28日到院接受
      交互詰問時證述：「（問：案發當天有無看過？）當時我
      在睡覺，聽到樓下有聲音，下樓看到兒子壓著一個人，我
      兒子叫我報警，我趕快報警，當時情形我還不知道發生什
      麼事情，後來我問我兒子，我兒子說有人要偷汽油，汽油
      蓋子掉下來。」、「（問：當天看到情形？）我聽到我兒
      子喊不要走掉、不要走掉，如果走掉我就砍你。」、「（
      問：妳兒子那時有拿斧頭？）對。」、「（問：那時候，
      被告在做什麼動作？）叫我兒子放過他，我下來，就叫我
      不要報警。」、「（問：妳一開始說下來就看到你兒子壓
      著一個人？）我剛剛說錯了，不是壓著，是站著，我有點
      緊張。」、「（問：妳在屋子裡面時，有無聽到何聲音？
      ）沒有。我在二樓聽到外面有聲音，才下來。」、「（問
      ：在家裡時，沒有跟妳兒子在一起？）我在二樓，我兒子
      在一樓。」、「（問：是否知道妳兒子會出去？）我兒子
      那時有聽到有東西掉下來。當時我不知道我兒子為何出去
      。」、「（問：妳有無看到ＯＥ─3757號車子？）沒有，
      當時我沒有走出去，等警察來時，我才知道他車子放在我
      家隔壁路旁，我兒子告訴我那是對方開的車。」、「（問
      ：他的車子停的地方，距離你們家貨車多遠？）貨車前面
      是放轎車，轎車旁前面一點點，大概3 公尺多。」、「（
      問：照妳所畫的，你兒子、被告都站在貨車的後面？）對
      。」、「（問：後方幾公尺？）緊靠著。」、「（問：那
      時候，妳有無看到妳兒子受傷？）當時我沒有看到，到警
      察來時，我兒子把斧頭拿給警察時我才看到他受傷。」、
      「（問：當時妳兒子有無說，他為何受傷？）當時我有問
      ，他說對方在車上拿斧頭要砍他，我兒子過去時，車門沒
      有關，我兒子用腳踢他，被告順手拿起斧頭砍我兒子。」
      、「（問：妳兒子有無說他為何要踢被告？）他說被告要
      偷我們家汽油。」、「（問：妳兒子當時有無說，是要抓
      被告？）當時沒有，一般自然反應。」、「（問：你們家
      的貨車的汽油，有無被偷？）當時我不知道汽油有多少，
      我只知道油箱蓋已經被開。」、「（問：妳剛說妳是從樓
      上下來？）是。」、「（問：何情況下樓？）我在樓上睡
      覺聽到砰砰碰碰聲音，以為我兒子在幹嗎，跟人家吵架。
      」、「（問：妳聽到砰砰碰碰聲音，是在屋外，還是屋內
      ？）屋外。」、「（問：有無人對話的聲音？）聽到兩個
      人的聲音。」、「（問：講什麼？）聽不清楚。」、「（
      問：是何聲音？）撞到車子的聲音。」、「（問：有無聽
      到妳兒子的聲音，講什麼？）聽到很吵，細節講什麼不知
      道。」、「（問：從妳聽到很吵的聲音到出去，時間多久
      ？）幾秒鐘。」、「（問：妳看到的第一景象？）看到我
      兒子跟被告在我剛所繪現場圖的位置。」、「（問：妳看
      到的景象，妳兒子拿了斧頭了嗎？）我沒有看清楚，我兒
      子叫我趕快報警。」、「（問：是否有看到，還是不清楚
      ？）我不清楚。」、「（問：那時候，被告站在哪邊？）
      那個位置。」、「（問：被告有無講什麼？）叫我兒子原
      諒他。」、「（問：被告有無對妳兒子施暴？）沒有。」
      、「（問：妳現場有無看到斧頭、汽油管、汽油桶？）現
      場有看到斧頭，汽油桶是在南苗派出所看到。」、「（問
      ：汽油大概有多少？）大概汽油桶的一半。」、「（問：
      汽油是否妳損失的汽油？）應該不是。」、「（問：為何
      不是，請說明？）我上去山上，就會加油，連續三天我沒
      有加油，應該不是我家的油。」、「（問：警察有無問妳
      ，是否妳家的油？）有。我說不是，加油孔上沒有摻出來
      的油。」、「（問：貨車旁地上有無滴落的油漬？）完全
      沒有。」、「（問：接下來，妳進去報警，報警出來，就
      確定妳兒子手上有拿斧頭？）對。」、「（問：這時被告
      有無對妳兒子施暴？）沒有。我兒子喊的很大聲，他也怕
      我兒子砍他。」、「（問：就妳所觀察，妳的貨車油箱蓋
      在哪邊？）我兒子已經撿起來。」、「（問：妳剛說汽油
      桶是在南苗派出所看到，那汽油管呢？）我沒有注意到。
      」、「（問：貨車用什麼油？）九二。」等語明確（參見
      本院94年4 月28日審判筆錄第8 頁至第15頁）。從證人甲○○上開證詞以觀，證人甲○○雖未親眼目睹被告丁○○
      持斧頭砍其子戊○○，然其既看見其子戊○○拿著從被告
      丁○○手中奪過來之斧頭1 支，被告丁○○站在旁邊哀求
      原諒他等情節，顯然證人甲○○稱其子戊○○當場告訴她
      ：被告丁○○拿斧頭砍他等語，應屬實情。
（三）又證人戊○○於93年12月23日23時44分，至大千醫院急診
      ，主訴左手腕被人用斧頭割傷，左手腕有一道約1 公分長
      的撕裂傷，無法辨別為何種利器，經手術縫合處理，有大
      千綜合醫院94年2 月17日千醫字第9402011 號函附病歷1
      份在卷足參（參見本院審理卷），足見證人戊○○稱被告
      丁○○偷竊不成持斧頭砍伊，並非無稽。
（四）至本院公設辯護人為被告辯護稱：被告丁○○竊取汽油是
      以徒手方式進行，而扣案之斧頭係放在車上，被告丁○○
      應僅屬普通竊盜未遂云云乙節，然被告丁○○將扣案之斧
      頭連同汽油桶及汽油管一起放在車上，始駕車前往案發地
      點偷汽油，而其所駕駛之自用小客車停放地點，距被害人
      甲○○所有之小貨車不過短短3 公尺，顯然該支斧頭係置
      於被告丁○○隨手可拿之狀態，又從其遭遇被害人戊○○
      逮捕之際，竟能隨手拿起該支斧頭，顯然其於行竊汽油之
      初該斧頭原本就是準備作為行竊工具之用，不能以該支斧
      頭擺在車上，即率爾認定該支斧頭並非行竊之工具，故本
      院公設辯護人上開辯護，尚難採信。此外，復有大千綜合
      醫院乙種診斷證明書1 紙、照片11幀在卷足憑（參見93年
      度偵字第4593號偵查卷第31頁、第38頁至第43頁），及被
      告丁○○所有之汽油桶1 個、汽油管1 條、斧頭1 支扣案
      足資佐證，是被告丁○○前開所辯，亦係事後卸責之詞，
      委不足採。事證明確，被告丁○○此部分之準強盜犯行，
      亦堪以認定，應依法論科。
三、按「竊盜或搶奪，因防護贓物、脫免逮捕或湮滅罪證，而當
    場施以強暴、脅迫者，即以強盜論，不以所施強暴、脅迫手
    段，達於至使他人不能抗拒之程度為成立準強盜罪之要件，
    此與刑法第328 條第1 項之普通強盜罪之構成要件不同。」
    （最高法院92年度台上字第4760號判決要旨參照）。次按「
    刑法之準強盜罪，係以竊盜或搶奪為前提，在脫免逮捕之情
    形，其竊盜或搶奪既遂者，即以強盜既遂論，如竊盜或搶奪
    為未遂，即以強盜未遂論，但竊盜或搶奪不成立時，雖有脫
    免逮捕而當場施以強暴、脅迫之情形，除可能成立他罪外，
    不能以準強盜罪論。」（最高法院89年度台上字第1408號判
    決要旨參照）。
四、核被告丁○○於事實欄二所為，係犯刑法第320 條第1 項之
    普通竊盜罪；被告丁○○於事實欄三所為，則係犯刑法第32
    9 條、第330 條第2 項、第1 項之加重準強盜未遂罪；起訴
    書雖記載係犯刑法第330 條、第329 條之加重準強盜罪，惟
    業經公訴檢察官當庭更正為加重準強盜未遂罪，無所謂變更
    起訴法條問題，附此敘明。被告丁○○於事實欄二之竊盜行
    為，與被告丙○○間，有犯意聯絡及行為分擔，應論以共同
    正犯。被告丁○○於事實欄三之加重準強盜未遂，應依刑法
    第26條未遂犯之規定，減輕其刑。次查，被告丁○○曾於88
    年6 月24日，因偽造文書案件，經本院判處有期徒刑3 月，
    於88年7 月24日判決確定，並於89年1 月3 日執行完畢，有
    刑案資料查註紀錄表、台灣高等法院被告前案紀錄表在卷可
    按，5 年內再犯本件有期徒刑以上刑之罪，為累犯，應依刑
    法第47條之規定加重其刑。被告丁○○所犯加重準強盜未遂
    罪，有加重及減輕之事由，依法應先加重後減輕之。被告丁○○所犯上開二罪，犯意各別，行為互殊，應分論併罰。爰
    審酌被告丁○○有贓物、偽造文書、竊盜、違反毒品危害防
    制條例等多項前科紀錄，有上開前科表在卷足稽，足見其人
    素行不佳，不知悔改，再犯本案，破壞當地社會治安，惡性
    非輕，及犯後又未能坦白承認，猶飾詞圖辯，未見悔意等一
    切情狀，分別量處被告丁○○如主文所示之刑，並定其應執
    行之刑，以資懲儆。至扣案之斧頭1 支、汽油桶1 個及汽油
    管1 條，均係被告丁○○所有，供其犯加重準強盜未遂罪所
    用之物，應依刑法第38條第1 項第2 款之規定，予以宣告沒
    收。
據上論斷，應依刑事訴訟法第299 條第1 項前段，刑法第28條、
第320 條第1 項、第329 條、第330 條第2 項、第1 項、第26條
、第47條、第51條第5 款、第38條第1 項第2 款，罰金罰鍰提高
標準條例第1 條前段，判決如主文。
本案經檢察官黃智勇到庭執行職務。
中　　華　　民　　國　　94　　年　　5 　　月　　12　　日
                  刑事第二庭  審判長法　官　柳 章 峰
                                    法  官  顧 正 德
                                    法  官  張 文 毓
以上正本與原本無異。
如不服本判決應於送達後10日內向本院提出上訴狀（須附繕本）
。
中　　華　　民　　國　　94　　年　　5 　　月　　12　　日
   　　                     　　    書記官　歐 明 秀
附錄法條：
刑法第320條第1項
意圖為自己或第三人不法之所有，而竊取他人之動產者，為竊盜
罪，處5年以下有期徒刑、拘役或500元以下罰金。
刑法第329條
 (準強盜罪)
竊盜或搶奪，因防護贓物、脫免逮捕或湮滅罪證，而當場施以強
暴脅迫者，以強盜論。
刑法第330條
犯強盜罪而有第321 條第1 項各款情形之一者，處7 年以上有期
徒刑。
前項之未遂犯罰之。
